臺灣高等法院臺中分院刑事判決　　　　　　　　　九十三年度上訴字第一六四六號
　　上　訴　人　臺灣苗栗地方法院檢察署檢察官
　　上　訴　人
　　即　被　告　壬○○
　　指定辯護人　本院公設辯護人　戊○○
右上訴人因被告搶奪等案件，不服臺灣苗栗地方法院九十二年度訴字第三五一號中華
民國九十三年九月二日第一審判決（起訴案號：臺灣苗栗地方法院檢察署九十二年度
偵字第二九五三、三五八一、三七八三號，移
九十三年度偵字第三四三號），提起上訴，本院判決如左：
    主　　  文
原判決關於強盜及定執行刑部分均撤銷。
壬○○意圖為自己不法之所有，攜帶兇器以脅迫至使不能抗拒而取他人之物，累犯，
處有期徒刑柒年貳月，尖刀壹把沒收。
其他上訴駁回。
第二項撤銷改判所處之刑與駁回上訴部分所處有期徒刑壹年陸月、貳年陸月，主刑部
分應執行有期徒刑玖年捌月。
    事  　　實
一、壬○○曾於民國八十四年間，因竊盜案件，經臺灣新竹地方法院判處有期徒刑三
    年八月確定，於八十六年三月十八日假釋出獄，因在假釋期間更犯竊盜案件，於
    八十六年間，為臺灣苗栗地方法院判處有期徒刑七月確定，其前開假釋遭裁定撤
    銷，尚餘殘刑一年十月又十七日，以上經接續執行，於八十八年十月八日縮短刑
    期假釋出獄，於八十八年十二月二十二日假釋期滿執行完畢。八十九年間，又犯
    搶奪案件，為臺灣苗栗地方法院判處有期徒三年，經上訴駁回確定，於九十二年
    四月三十日縮刑期滿執行完畢，仍不知悔改，復分別為下列犯行：
  (一)壬○○意圖為自己不法所有，基於恐嚇取財犯意，於九十二年六月一日中午十二
    時許，頭戴安全帽，尾隨子○○至苗栗縣苗栗市○○里縣○路五十號旁之人行地
    下道後，以作勢欲從身後掏出兇器，並斥喝「皮包拿來」之恐嚇手段，使子○○
    心生恐懼，而將皮包一個（內有現金新臺幣六千元、燦坤會員卡一張、身分證一
    張、三菱牌手機一支、和信牌手機一支、皮夾一個、健保卡一張、ＩＣ卡一張、
    信用卡二張、提款卡一張、記事本一本）交予壬○○。迨九十二年七月二十三日
    上午十一時十分，壬○○騎乘庚○○所有之車號ＧＤＲ─三七二號重型機車為警
    逮捕（此部分檢察官另行處理），從其身上搜獲上開燦坤會員卡，始悉上情。
  (二)壬○○意圖為自己不法所有，並基於概括犯意，先於九十二年九月十三日凌晨五
    時許，在苗栗縣苗栗市丸松飯店旁巷口，以自備鑰匙一支（未扣案），竊取乙○○所使用（李秀月所有）之車號ＭＬ九─８０２號重型機車一輛。得手後為逃避
    追查，改懸友人郭劍平所有ＣＦＶ─５５５號車牌在竊得機車上，然後將該車停
    放在郭劍平住宅停車場。嗣不知情的李安台（為壬○○之友）將該車牽回其住處
    ，由李安台及壬○○之妹陳曉雯使用該車。迨九十二年九月三十日十一時許，警
    方在苗栗縣苗栗市○○路一百六十巷五十一弄三號李安台住處庭院查獲該車而悉
    上情。
  (三)丙○○（起訴書誤為邱得宸，丙○○因搶奪、強盜、準強盜三罪，經臺灣苗栗地
    方法院於九十三年十一月二十五日以該院九十二年訴字第三八九號判處應執行有
    期徒刑十四年）於九十二年九月十六日（起訴書誤為二十三日，業據臺灣苗栗地
    方法院檢察署公訴檢察官更正）凌晨一時許，駕駛其自不詳方式取得，未懸掛車
    牌之自用小客車（原車號ＥＱ─一一九八號，係辛○○所有，於九十二年六月二
    十六日上午八時二十分許，在臺中縣北屯區○○路中台醫專旁失竊）搭載壬○○
    及林振翔（林振翔業經檢察官為不起訴處分），迄是日凌晨一時三十分，壬○○
    及丙○○見己○○所有車號ＭＧ─八一九七號自用小客車停置在苗栗市○○街一
    三七號前路旁，壬○○承前竊盜之概括犯意，並為供嗣後懸掛車牌搶奪之用，由
    壬○○持其所有，客觀上可對人之生命、身體、安全構成威脅，可供兇器使用之
    扳手一支，下車拆卸該車車牌，因動作太慢，改由丙○○持扳手拆卸己○○所有
    之ＭＧ─八一九七號自用小客車車牌二面。得手後，懸掛在上開自用小客車上。
  (四)壬○○復意圖為自己不法所有，並基於搶奪之概括犯意，先於九十二年六月十四
    日下午五時許，單獨騎乘不詳車號之重型機車，行經苗栗市○○里○○街與復興
    路口，見癸○○○獨自一人，遂趁癸○○○不及防備之際，徒手搶奪癸○○○皮
    包一個（內有現金五千元及摩托羅拉牌手機一支）得逞，同月十五日中午十二時
    三十分，壬○○與友人羅政然（檢察官另行偵查辦理）一同至癸○○○之子彭孟
    智所開設之「基地台通訊行」兜售上開摩托羅拉牌手機時，為彭孟智發覺有異而
    報警處理，惟仍為壬○○及羅政然趁隙逃脫。壬○○又承前搶奪之概括犯意，於
    九十二年九月十六日上午六時二十分，與丙○○駕駛上該(二)部分小之客車（已換
    掛ＭＧ─八一九七號車牌），在苗栗縣頭份鎮○○路「合作金庫」前，發現路人
    丁○○獨自行走，有機可趁，二人遂基於共同犯意，推由壬○○下車搶奪丁○○
    之手提包一個（內有現金約一千七百元、諾基亞牌手機一支、信用卡三張、提款
    卡四張、駕照二張、身分證一張、印章二枚、健保卡一張等物），得手後立即上
    車，丙○○隨即駕車加速逃離現場。迄同日上午六時五十分許，壬○○、丙○○
    二人再於苗栗縣竹南鎮○市路○段三００號前發現甲○○將皮包放置於汽車行李
    廂上，遂推由壬○○下車假裝行人，慢慢靠近甲○○之車旁，趁甲○○不及防備
    之際搶奪皮包，惟隨即為甲○○發覺出手抓緊皮包，二人因而拉扯該皮包，壬○○竟單獨起強盜犯意，一手與甲○○拉扯皮包，另一手自身上取出尖刀一把，作
    勢欲刺向甲○○以脅迫之，致甲○○不能抗拒，任壬○○取走皮包（內有現金約
    新臺幣七、八千元、三星牌手機一支、竹南信用合作社前進分社支票四張、安泰
    銀行龍潭分行支票一張、本票三張、金融卡八張、身分證、駕照、行照、公保證
    、印鑑證明等物）。惟甲○○思及皮包內有重要證件，日後補辦手續繁瑣，於壬○○上車後，匆忙跑到車前，趴在丙○○所駕駛車輛的右前車窗上，乞求壬○○
    將皮包內的重要證件歸還，壬○○則把皮包內物品清空後，僅將空皮包丟還甲○○，所得財物由壬○○、丙○○朋分。甲○○旋於同日上午報警，警方循線發現
    壬○○涉案，於九十二年九月二十三日晚上六時許，在苗栗市大同里同仁巷九號
    旁，將壬○○拘提到案，並當場扣得壬○○所有，供其強盜使用的之尖刀一把及
    竊盜使用之扳手一支。
二、案經苗栗縣警察局苗栗分局報請臺灣苗栗地方法院檢察署檢察官偵查起訴及移送
    併辦。
    理 　　 由
一、按被告以外之人於審判外之陳述，雖不符刑事訴訟法第一百五十九條之一至第一
    百五十九條之四之規定，而經當事人於審判程序同意作為證據，法院審酌該言詞
    陳述或書面陳述作成時之情況，認為適當者，亦得為證據。當事人、代理人或辯
    護人於法院調查證據時，知有第一百五十九條第一項不得為證據之情形，而未於
    言詞辯論終結前聲明異議者，視為有前項之同意，同法第一百五十九條之五定有
    明文。查本件證人子○○、癸○○○、羅正然、己○○、丁○○、甲○○、丙○○、林振翔、彭孟智、陳曉雯、乙○○、吳憶玲、郭劍平、庚○○於警詢或偵訊
    時之陳述，當事人未於言詞辯論終結前聲明異議，視為同意作為證據，合先敘明
    。
二、訊據上訴人即被告壬○○除辯稱九十二年六月二十六日被害人甲○○部分，伊僅
    搶奪甲○○之皮包，並未持刀強盜外，就其餘事實均坦承不諱，經查：
  (一)被告壬○○坦承有於九十二年九月十六日上午六時五十分，在苗栗縣竹南鎮○市
    路○段三００號前，下車假裝行人，慢慢靠近被害人甲○○之車旁，而拿得被害
    人甲○○皮包後迅速上車，甲○○跑到該車右駕駛座旁，趴在右前車窗上，乞求
    其將皮包內之重要文件歸還，其僅將空皮包丟還甲○○等情不諱。以上核與同案
    被告丙○○供述、被害人甲○○陳述之情節相符，並有作案之自用小客車及現場
    照片十四幀（偵字第三七八三號卷第八十三頁至第九十頁、第九十二頁參照）、
    購物發票三張（同上偵卷第七十四頁至第七十五頁參照）、在提款機提款被拍攝
    之照片八幀（同上偵卷第九十四至第九十七頁）等在卷可證，雖被告否認本件有
    何強盜犯行，辯稱伊只是行搶，且當時未持刀云云。經查：
　被害人甲○○已於警詢時指述：我將我所有的手提包放在小客車後行李箱上，並
    在行李箱上書寫資料，歹徒突然上前行搶我的皮包，我隨即拉住皮包另外一端，
    歹徒見狀馬上取出預藏的尖刀恐嚇我，我看不對，隨即將手上皮包放掉，歹徒所
    持的尖刀長度約有三十公分，尖尖的刀子名稱我不知道，但就是警方扣案的尖刀
    （同上偵卷第五十八頁、第五十九頁參照）。在檢察官偵訊時證述「我皮包放在
    車子後車蓋上，我就彎腰寫字，後來我看到有人拿我皮包，我順手抓住皮包，那
    人就拿出一支約一台尺長尖型的刀子，我看到刀子我嚇住就鬆手，當時對方沒有
    說話，他車停在我車的左後方，他搶到之後馬上上車，上車之後我趕上去，趴在
    右前門車窗，車窗沒有關，我跟他們說現金給你重要文件還我，司機叫搶我的人
    把文件還我，但搶我的人一直叫司機趕快開走，搶我的人沒有還我，只有把空袋
    子丟給我。」（同上偵卷第一百五十五頁）。於原審法院指述「我當天約上午六
    時五十分到竹南鎮市三００號左右找人，當天是開車去的，當時我在我的車
    尾鈑金上寫東西，並且把我皮包放在鈑金上，突然有人出現拿我的皮包，我就與
    他拉扯，對方就拿出壹把亮亮的像刀子的東西，我很害怕，就放手了，皮包就被
    那人搶走了」、「我當時與他拉扯皮包，他就突然拿亮亮的像刀子的東西刺向我
    面前」、「突然間他就好像拿出東西來，我就放手了，那個東西好像是類似尖的
    兇器」、「（為何你會放手﹖）因為他有東西出來」、「（提示扣案尖刀，是否
    像這把刀的樣子﹖）應該是這把刀」、「（你是不是因為他拿尖刀，你才不敢反
    抗﹖）對」、「他拿尖刀是朝你身體什麼地方比﹖）當時很快速，大概是對著我
    的上半身。」（原審卷第五十八、第五十九、一七七頁起）。
　本案扣案被告所有尖刀一把，刀型尖長，刀刃鋒利尖銳、全長二十一點五公分，
    戴上土製刀鞘全長二十五公分，刀刃部分長十四點五公分，刀鞘及刀柄均為黑色
    ，刀刃為銀色，有偵卷附照片及本院勘驗筆錄、審判筆錄可參，被害人所述「尖
    尖的刀子」、「尖型的刀子」、「亮亮的」核亦與扣案尖刀相符，被告係於九十
    二年九月十六日犯此案，於同年月二十三日經警拘捕到案時，該刀亦確經被告攜
    帶於腰際（詳偵字第三七八三卷第二十九頁筆錄），時間緊接，被告亦確隨身攜
    帶扣案尖刀，則被告使用扣案尖刀犯本件強盜案件自屬明確。
　被告辯稱伊係持本案尖刀切柚子，並未持以犯案，被害人曾表示伊持黑黑的刀子
    ，又曾稱係亮亮的刀子，前後不符云云，然以本案扣案尖刀觀之，刀型尖長較接
    近小武士刀，與一般水果刀外型顯不同，水果刀又何須隨身攜帶之，扣案刀子之
    刀鞘、刀柄為黑色，刀刃為銀色，刀刃部分與刀鞘、刀柄顏色原即不符，又被害
    人指述刀子長一台尺，固與本案刀子實際長度不盡相符，然被告突然拿尖刀作刺
    擊狀，被害人驚嚇之下，豈有可能詳細估量刀子之確實長度，所述一台尺長度自
    僅係事後回憶略估，原難期精確無誤，被害人與被告前無冤仇，有何必要虛構被
    告持刀情事，當不能以此長度差異否定證人證詞真實性，又證人甲○○於原審法
    院九十三年七月二日證述「那個東西好像是類似尖的兇器」、「應該是這把刀」
    ，證詞固稍見猶豫，然就某特定事物之記憶原隨時間經過而遞減，九十三年七月
    二日距離案發時已近一年，證人記憶稍有模糊原屬正常，不能以該日證人證詞或
    稍有猶豫，即認指述不實。而被害人原猶與被告拉扯皮包，於見被告拿出尖刀後
    ，迅速放手任被告拿走皮包，顯已陷於驚懼而喪失意思自由不能抗拒程度無訛。
　雖證人丙○○在原審及本院審理時證稱被告當時未持刀，被告於中秋節帶柚子及
    切柚子之刀子到伊家裏云云（詳本院審判筆錄及原審卷第一六四頁），然本案縱
    認係因被害人甲○○抗拒，被告始臨時起意拿出尖刀強盜，惟就原搶奪被害人甲○○部分，丙○○自有共同犯意，如被告身上攜帶兇器，則丙○○亦應之涉犯刑
    度較重之加重搶奪罪（共同攜帶兇器搶奪罪），刑責攸關，丙○○難免避卸護
    ，九十二年中秋節為九月十一日，係本案發生前五日，且被告如係因中秋節切柚
    子而帶刀子，何以於九十二年九月二十三日經警拘捕到案時，竟仍將刀子帶在身
    上，丙○○所述顯係護之詞，無足憑採。
　就本案開車者究竟係丙○○或林振翔一節，被告與被害人二人陳述不符，被告稱
    係丙○○開車，林振翔當時在車上睡覺是不知情，被害人於原審則指述係林振翔
    開車，然本案僅被告一人下車犯案，丙○○及林振翔均未下車，被告等三人與被
    害人素昧平生，被害人自車外觀看，就究意係何人開車一節難免或有誤認，丙○○已於本院結證當時係伊開車，有本院審判筆錄可參，本案既可能涉及攜帶兇器
    強盜或攜帶兇器搶奪犯行，司機與單純坐在車上者相較，自以司機涉案之可能性
    較高，如丙○○並未開車，僅單純坐在車上，衡情邱某應無甘冒被判重刑之危險
    承擔之，是本院認係丙○○開車無訛，而證人林振翔於警詢固稱「我沒有看到壬○○有無持兇器」（偵字第三七八三號卷第五十一頁），然林振翔是時在睡覺，
    案發時未醒來，就本案不知情一節，已據被告於原審及本院明（原審卷第一百
    六十六頁、本院卷第七十四、八十八頁），林振翔於原審亦證述「我當時沒有看
    到他作案過程」（原審卷第六十一頁），自無從以林振翔上該警訊證述作為本案
    事證。
　被告於行搶被害人甲○○時身上固帶有兇器，然原未拿出行使，係因與甲○○拉
    扯無法拿得皮包，始進而拿出尖刀脅迫，造成甲○○不能抗拒，而任其取走皏]
    （業據白珍珠證述在卷，詳原審卷第一百八十九頁），扣案刀子一把鋒利尖銳，
    亦經本院勘驗無訛，核屬兇器無訛，故被告上開行為係攜帶兇器強盜，而非如檢
    察官所認定的於搶奪後因防護贓物而持刀施脅迫。至於甲○○事後想到皮包內有
    重要證件，而急忙跑到前方趴在車窗旁乞求被告歸還一節，已係被告攜帶兇器強
    盜得逞後之事，尚不能以此反推被告於強盜時，被害人並未陷於不能抗拒程度。
    此外被告此部分犯行復有尖刀一把扣案可證，被告所辯未強盜云云顯係畏罪飾卸
    之詞，無足採信，本案事證明確，被告犯行至堪認定，應依法論罪科刑。
  (二)又被告對前開犯罪事實欄標題一編號(一)恐嚇取財、(二)(三)竊盜、(四)之搶奪癸○○○
    、丁○○手提包等事實均坦白承認，以上核與竊盜、搶奪的共犯丙○○供述、被
    害人子○○、癸○○○、己○○、丁○○、乙○○陳述、證人彭孟智、羅政然、
    吳憶玲、陳曉雯、郭劍平、庚○○等證述情節相符，並有贓物認領保管單五紙、
    苗栗縣警察局汽機車尋獲電腦查詢單三紙、車輛竊盜、車牌失竊資料個別查詢報
    表─查詢認可資料一紙、手機照片二幀、搶奪時騎乘的機車照片二幀、作案地點
    照片二幀等在卷暨扳手一支扣案可證。足見被告自白和事實相符。且扣案的扳手
    一支，質地堅硬，在客觀上對人之生命、身體、安全構成威脅，可供兇器使用，
    被告攜之行竊，極易用以傷人，自係刑法第三百二十一條第一項第三款所稱之兇
    器。被告上開坦承部分事證明確，犯行可以認定。
三、論罪部分：
  (一)核被告壬○○恐嚇被害人子○○，使其交出財物所為，係犯刑法第三百四十六條
    第一項之恐嚇取財罪；其竊取被害人乙○○機車，係犯刑法第三百二十條第一項
    之竊盜罪，其持在客觀上對人之生命、身體、安全構成威脅，可供兇器使用的扳
    手竊取被害人己○○所有之自小客車車牌，所為係犯刑法第三百二十一條第一項
    第三款之攜帶兇器竊盜罪；其搶奪被害人癸○○○、丁○○皮包，係犯刑法第三
    百二十五條第一項之搶奪罪；被告攜帶兇器尖刀一把，搶奪被害人甲○○皮包，
    因甲○○抗拒而未能得逞，壬○○竟進而持尖刀脅迫被害人甲○○，至被害人不
    能抗拒，而拿取被害人甲○○皮包，所為係犯刑法第三百三十條第一項（第三百
    二十一條第一項第三款）之攜帶兇器強盜罪（此部分已經原審公訴檢察官書狀變
    更原起訴法條，詳原審卷第一０五頁）。
  (二)被告壬○○就竊取被害人己○○財物部分及搶奪被害人丁○○財物部分，均與丙○○間有犯意之聯絡及行為之分擔，應論以刑法第二十八條之共同正犯。
　(三)被告壬○○二次竊盜犯行，時間緊接，犯罪基本構成要件相同，顯係基於概括犯
    意反覆為之，是為連續犯，應以其中情節較重持有兇器部分論以共同連續攜帶兇
    器竊盜一罪。（被告竊取前揭汽車犯行與起訴之竊盜部分具有裁判上一罪關係，
    自為起訴效力所及，本院應併予審理。）被告壬○○所犯二次搶奪犯行，時間緊
    接，犯罪基本構成要件相同，且係基於概括犯意反覆為之，是為連續犯，應以其
    中有共犯參與情節較重之部分以一罪論以共同連續搶奪罪。
　(四)被告所犯共同連續竊盜犯行與共同連續搶奪犯行間，有方法結果之牽連關係，為
    牽連犯，應依刑法第五十五條規定從一重以共同連續搶奪罪論處。被告在原審法
    院訊問時雖供稱偷車牌時未決定當天下午要搶奪，搶奪時是因沒有錢加油等語（
    詳原審卷第八十三、八十四頁），是原審公訴檢察官就被告竊取車牌和搶奪罪之
    關係，認為係數罪併罰關係（原審卷第一百零五頁反面），惟被告在警詢時已供
    述我們是因缺錢花用，所以行搶、行竊（偵字第三七八三號卷第三十二頁參照）
    ，車牌通常無法變價，若僅係單純行竊，實無偷車牌的必要，被告於九十二年九
    月十六日偷得車牌後，旋將車牌掛於其他車輛上二次行搶，則其先偷車牌掛在車
    上再行搶，即係為逃避警方之追緝，本院認上開二罪間應係具有方法結果之牽連
    關係。
  (五)被告所犯恐嚇取財、共同連續搶奪、攜帶兇器強盜罪間，犯意個別，行為互殊，
    應予分論併罰。
  (六)被告有如事實欄所載之罪刑執行情形，有臺灣苗栗地方法院檢察署刑案資料查註
    紀錄表及臺灣高等法院被告全國前案紀錄表在卷可按，其於受有期徒刑之執行完
    畢後，五年內再犯本件有期徒刑以上之罪，為累犯，應依刑法第四十七條規定加
    重其刑。
  (七)又本案係因被害人甲○○於九十三年九月十六日報案，是警方積極追尋懸掛ＭＧ
    ─八一九七號車牌之車輛，於尋獲該車後，在車上找到超商統一發票數紙，再至
    超商調閱錄影帶，發現被告身影，認被告涉案，遂於九十二年九月二十三日拘提
    被告到案，警員於九十二年九月二十三日訊問前即告知被告涉犯竊盜、搶奪、強
    盜罪名，被告則否認犯強盜罪，分別有上該偵查卷第二十五頁、五十七頁筆錄、
    七十三頁通報單、七十四頁起統一發票、翻拍照片、聲拘卷附拘票聲請書可參，
    恐嚇取財部分亦係先經警尋獲被告持有贓物燦坤公司會員卡，是本件並無自首之
    適用，併此明。
四、原審法院以被告恐嚇取財及搶奪部分犯罪事證明確，依據刑法第三百四十六條第
    一項及第三百二十五條第一項規定予以論罪，並審酌被告素行不佳及其犯罪之動
    機、手段等一切情狀，分別判處被告有期徒刑一年六月及二年六月，並就扣案扳
    手一支依法宣告沒收，認事用法核無違誤，量刑亦稱妥適，檢察官上訴亦未指出
    此部分原審判決有何違誤之處（被告則於本院撤回此部分上訴），此部分上訴無
    理由，應予駁回。又原審法院以被告強盜部分犯罪事證明確，予以論罪科刑，固
    非無見，惟查被告持銳利尖刀強盜，核犯攜帶兇器強盜罪，原審僅論以普通強盜
    罪，尚有違誤，被告就強盜部分上訴意旨否認犯罪雖無可採，但原審判決既有如
    上瑕疵，既經檢察官提起上訴，原審判決關於強盜部分即屬無可維持，應由本院
    就此部分及已失所附麗之定執行刑部分均予撤銷改判，審酌被告年輕力壯，前已
    有竊盜、搶奪前科，經入獄執行，仍不思以己力謀生竟再多次犯案，並參酌其犯
    罪動機、方法、手段、所致損害暨被告犯罪後態度等一切情狀，就所犯加重強盜
    部分量處如主文第二項所示之刑，並與上訴駁回部分所處有徒刑一年六月、二年
    六月，主刑部分定應執行刑有期徒刑九年八月示懲。另扣案的尖刀一把係被告所
    有，已據其坦承在卷（原審卷第二三六頁），且係供被告犯加重強盜罪所用之物
    ，已如前述，應依刑法第三十八條第一項第二款宣告沒收。
據上論結，應依刑事訴訟法第三百六十八條、第三百六十九條第一項前段、第三百六
十四條、第二百九十九條第一項前段，刑法第三百三十條第一項、第三百二十一條第
一項第三款、第四十七條、第五十一條第五款、第三十八條第一項第二款，判決如主
文。
本案經檢察官丑○○到庭執行職務。
中      華      民      國　  　九十四   年      一　　   月    五　　  日
                                    臺灣高等法院臺中分院刑事第五庭
                                          審判長法　官  袁　從　楨
                                                法  官  郭　同　奇
                                                法　官  姚　勳　昌
右正本證明與原本無異。
強盜、搶奪部分得上訴。
恐嚇取財部分不得上訴。
如不服本判決應於收受送達後十日內向本院提出上訴書狀，其未敘述上訴之理由者並
得於提起上訴後十日內向本院補提理由書（均須按他造當事人之人數附繕本）。
                                                書記官  洪　麗　華
中      華      民      國　  　九十四   年      一　　   月     六 　  日
中華民國刑法第三百三十條：
犯強盜罪而有第三百二十一條第一項各款情形之一者，處七年以上有期徒刑。
前項之未遂犯罰之。
中華民國刑法第三百二十六條：
(加重搶奪罪)
犯前條第一項之罪，而有第三百二十一條第一項各款情形之一者，處一年以上七年以
下有期徒刑。
前項之未遂犯罰之。
中華民國刑法第三百四十六條：
(單純恐嚇罪)
意圖為自己或第三人不法之所有，以恐嚇使人將本人或第三人之物交付者，處六月以
上五年以下有期徒刑，得併科一千元以下罰金。
以前項方法得財產上不法之利益，或使第三人得之者，亦同。
前二項之未遂犯罰之。                                                    Ｉ
